【裁判字號】    97,小上,113
【裁判日期】    971027
【裁判案由】    給付管理費
【裁判全文】
臺灣板橋地方法院民事裁定             97年度小上字第113號
上  訴  人  乙○○
被上訴人    陶花源公寓大廈管理委員會
法定代理人  甲○○
上列當事人間請求給付管理費事件，上訴人對於中華民國本院中
華民國97年8 月21日板橋簡易庭年度97年度板小字第3397 號 第
一審判決提起上訴，本院裁定如下：
    主  文
上訴駁回。
第二審訴訟費用新台幣壹仟伍佰元由上訴人負擔。
    理  由
一、按對於小額程序之第一審裁判之上訴，非以其違背法令為理
    由，不得為之，民事訴訟法第436 條之24第2 項定有明文。
    所謂判決違背法令係指判決不適用法規或適用不當者而言。
    且依同法第436 條之25規定，上訴狀內應記載上訴理由，並
    表明原判決所違背之法令及其具體內容，以及依訴訟資料可
    認為原判決有違背法令之具體事實，上訴狀或理由書如未依
    此項方法表明者，即難認為已對小額訴訟第一審判決之違背
    法令有具體之指摘，又上訴理由如僅引用原審判決時之攻擊
    防禦方法作為上訴理由，應認為未對原審判決有何具體之指
    摘，不得謂已合法表明上訴理由，其上訴均難認為合法。
二、本件上訴人係對於小額訴訟之第一審判決提起上訴，核其上
    訴理由狀所載指陳：「1.本社區分私有、限制使用、公共3
    部份(1)私有部份，交接清楚無異議。(2)限制使用，未點交，
    水電由住戶分攤支付，場地由賣方、參觀客自由進出，買方
    僅能行走安全門進出。(3)公設未交接，尚屬賣方銷售期間之
    行銷廣告中心，且還在整修中，屬賣方通融大眾住戶及其客
    戶參觀使用，地上物未交予管委會點收。管委會依法接受買
    方（含本人）之委託點交上述(2)、(3)部份，並未完成即強行
    、恐嚇住戶支付所謂的管理費，來送給賣方當為行銷之管銷
    費。嚴重違法，圖利。2.依判決文第2 頁第14、15行所述，
    三峽鎮鎮公所與本鎮何干，嚴重越權，此事另行文監察院、
    法務部追究。3.管委會強行收取管理費圖利賣方，金額之高
    太嚇人了，依計算6,158 坪×45元/ 坪合計21個月共新台幣
    （下同）581 萬9,310 元左右，此部分發票呢？如何支出報
    帳，必要時將行文國稅局追查。本人於事先即有針對管理費
    之給付與用途，洽詢友人臺灣高等法院法官及法律顧問，得
    到的答案只有1 個「管理費的標的物行使，未點交前屬賣方
    支出，即購車未交車前之油資、管銷由賣方支出，別忘了還
    有1 年保固期。」，是故公設物權在賣方，管理費該由賣方
    支出，且管委會由黑道把持，變化多端，跟不上演變。銀（
    已付清）貨（未交清）兩訖是不變的法則，貨都未拿到還要
    支付管銷費用及不知還要多久才會點交的水電費、電話費，
    合理嗎？有請鈞院主張公道准予上訴，以昭公允。」等語，
    並未具體指出原審判決有如何違背法令情事，更未指明原審
    判決所違反之法令條項或其內容以及依訴訟資料有何判決違
    背法令之具體事實，參諸前開說明，自不得謂已合法表明上
    訴理由，從而本件上訴，顯難認為合法，應予駁回。
三、依民事訴訟法第436 條之32第2 項、第444 條第1 項前段、
    第95條、第78條，裁定如主文。
中    華    民    國    97    年    10    月    27    日
                  民事第二庭    審判長法  官  蕭胤瑮
                                      法  官  鍾啟煌
                                      法  官  陳麗玲
以上正本係照原本作成
如對本裁定抗告須於裁定送達後10日內向本院提出抗告狀，並應
繳納抗告費新台幣1,000元整。
中    華    民    國    97    年    10    月    27    日
                                  書記官  陳玉心


司法院資訊處製作；財團法人民間司法改革基金會備份。
